sl-SI: Dom in vrt > Gospodinjski aparati > Čistilci za tla in parni čistilci: Mokri sesalniki za preproge; Parni čistilci preprog; Stroji za čiščenje tal; Krtačni čistilni stroji; Ročni parni čistilniki; Parni čistilci tal
cs: Dům a zahrada > Domácí spotřebiče > Čističe podlah a parní čističe: Čističe koberců; Parní čističe koberců; Čističe na dřevěné podlahy; Podlahové mycí stroje; Ruční parní čistče; Parní mopy
pl: Dom i ogród > Sprzęt AGD > Myjki parowe do dywanów: Szampony do dywanów; Parownice do dywanów; Środki do czyszczenia podłóg drewnianych; Szorowarki podłogowe; Ręczne urządzenia parowe do czyszczenia; Mopy parowe
hu: Otthon és kert > Háztartási gépek > Padló- és gőztisztítók: Szőnyegsamponok; Szőnyeggőzölők; Padlótisztítók; Padlósúrolók; Kézi gőztisztítók; Gőzfelmosók
nl: Huis en tuin > Huishoudelijke apparaten > Tapijtstomers: Tapijtreiniger; Stoomapparaat tapijt; Reinigers voor hardhouten vloeren; Vloerschrubber; Draagbare stoomreinigers; Vloerstomer
fr: Maison et jardin > Appareils électroménagers > Nettoyeurs de sols et vapeur: Shampouineuse pour tapis; Nettoyeurs vapeur pour tapis; Produits d’entretien pour les sols; Brosses à plancher; Nettoyeurs à vapeur portatifs; Balais vapeur
fi: Koti ja puutarha > Kodinkoneet > Lattia- ja höyrypesurit: Mattopesurit; Mattojen höyrypesurit; Lattianpesuaineet; Lattiapesurit; Käsikäyttöiset höyrypesurit; Höyrymopit
sv: Hem och trädgård > Hushållsapparater > Maskiner för ångrengöring av mattor: Mattschampoo; Ångtvätt matta; Golvrengöringsmedel; Golvskurare; Handhållna ångrengörare; Ångmopp
bg-BG: Дом и градина > Домакински уреди > Уреди за почистване на подове и парочистачки: Прахосмукачки за пране на килими; Парочистачки за килими; Препарати за почистване на под; Машини за почистване на под; Ръчни парочистачки; Парни мопове
lt-LT: Namai ir sodas > Buitinė technika > Grindų ir gariniai valymo įrenginiai: Kilimų plovimo su šampūnu prietaisai; Gariniai kilimų valymo prietaisai; Grindų valikliai; Grindų šveitikliai; Rankiniai gariniai valikliai; Garinės šluotos
pt-BR: Casa e jardim > Eletrodomésticos > Limpadores de carpete a vapor: Limpadores de carpetes; Vaporizadores para carpetes; Limpadores para piso de madeira; Esfregões de chão; Limpadores a vapor portáteis; Limpadores a vapor
zh-TW: 居家和庭園 > 家用電器 > 蒸氣清潔機: 地毯清洗劑; 地毯熨斗; 地板清潔劑; 洗地機; 手持式蒸氣清潔機; 蒸氣拖把
vi: Nhà và vườn > Thiết bị gia dụng > Thiết bị làm sạch bằng hơi nước: Máy giặt thảm tạo bọt; Máy giặt thảm bằng hơi nước; Sản phẩm vệ sinh sàn nhà; Máy chà sàn; Máy làm sạch bằng hơi nước cầm tay; Cây lau sàn hơi nước
th: บ้านและสวน > เครื่องใช้ภายในบ้าน > เครื่องทำความสะอาดพื้นแบบไอน้ำ: ผลิตภัณฑ์ทำความสะอาดพรม; เครื่องซักพรมระบบไอน้ำ; สารทำความสะอาดพื้น; อุปกรณ์ขัดพื้น; เครื่องพ่นทำความสะอาดด้วยไอน้ำแบบมือถือ; ไม้ถูพื้นระบบไอน้ำ
sk-SK: Dom a záhrada > Domáce spotrebiče > Parné čističe na podlahy: Tepovače kobercov; Parné tepovače kobercov; Podlahové čističe; Umývacie stroje na podlahy; Ručné parné čističe; Parné mopy
pt-PT: Casa e jardim > Eletrodomésticos > Dispositivos de limpeza a vapor e de chão: Dispositivos de aplicação de champô em carpetes; Dispositivos de aplicação de vapor em carpetes; Produtos de limpeza para o chão; Dispositivos para esfregar o chão; Limpadores a vapor portáteis; Mopas a vapor
de: Heim & Garten > Haushaltsgeräte > Teppich- & Dampfreinigungsgeräte: Teppich-Shampooniermaschinen; Teppichdampfreiniger; Bodenreiniger; Bodenreinigungsmaschine; Dampfstrahlreiniger; Dampfreiniger
tr: Ev ve Bahçe > Ev Aletleri > Zemin Temizleyiciler ve Buharlı Temizleyiciler: Halı Şampuanları; Halı Buhar Makinesi; Zemin Temizleyiciler; Zemin Temizleme Makineleri; El Tipi Buharlı Temizleyiciler; Buharlı Paspaslar
ko: 가정/원예 용품 > 가전 제품 > 바닥/스팀 청소기: 카펫 샴푸어; 카펫 스티머; 바닥 세정제; 바닥 청소기; 휴대용 스팀 청소기; 스팀 청소기
it: Casa e giardino > Dispositivi elettrodomestici > Pulitrici a vapore e lavapavimenti: Pulitori per tappeti; Pulitori a vapore per tappeti; Lavapavimenti; Lavasciuga per pavimenti; Pulitori a vapore portatili; Scope a vapore
ru: Дом и сад > Бытовая техника > Техника для влажной уборки полов и ковров: Моющие пылесосы для ковров; Пароочистители для ковров; Средства для чистки полов; Поломоечные машины; Ручные пароочистители; Паровые швабры
ja: ホーム・ガーデン > 家電 > カーペット用スチームクリーナー: カーペット用シャンプー; カーペット用スチーマー; フローリングクリーナー; フロアスクラバー; ハンディスチームクリーナー; スチームモップ
nb: Hjem og hage > Husholdningsapparater > Gulv- og damprensere: Teppevaskere; Teppedampere; Gulvrens; Gulvskrubbere; Håndholdte damprensere; Dampmopper
el: Σπίτι & κήπος > Οικιακές συσκευές > Καθαριστές δαπέδου & ατμού: Καθαριστές χαλιών με σαμπουάν; Καθαριστές χαλιών με ατμό; Καθαριστές δαπέδου; Καθαριστές δαπέδου με τρίψιμο; Χειροκίνητοι καθαριστές ατμού; Σφουγγαρίστρες ατμού
hr-HR: Dom i vrt > Kućanski aparati > Čistači i parni čistači za podove: Strojevi za pranje tepiha; Parni čistači za tepihe; Čistači za podove; Perači podova; Ručni parni čistači; Parni brisači
es: Casa y jardín > Electrodomésticos > Limpiadores de vapor de alfombras y suelos: Lavadoras de alfombras; Vaporizadores de alfombras; Productos de limpieza para parqué; Fregadoras de pisos; Limpiadores de vapor portátiles; Mopas de vapor
ro-RO: Casă și grădină > Electrocasnice > Dispozitive de curățat podeaua și dispozitive de curățare cu abur: Dispozitive pentru spălat covoare; Dispozitive de curățat covoare cu aburi; Dispozitive pentru curățat pardoseli; Aparate de curățat pardoseli; Dispozitive portabile de curățat cu aburi; Mopuri cu aburi
zh-CN: 家居与园艺 > 家用电器 > 电动蒸汽拖把: 地毯清洗机; 地毯蒸化机; 地板清洁剂; 洗地刷; 手持式蒸汽清洁器; 蒸汽拖把
da: Hjem og have > Husholdningsapparater > Gulv- og damprensere: Tæpperens; Damprensere til gulvtæppe; Gulvrensere; Gulvmopper; Håndholdte damprensere; Dampmopper
en: Home & Garden > Household Appliances > Floor & Steam Cleaners: Carpet Shampooers; Carpet Steamers; Floor Cleaners; Floor Scrubbers; Handheld Steam Cleaners; Steam Mops